【裁判字號】    97,訴,426
【裁判日期】    970508
【裁判案由】    毒品危害防制條例
【裁判全文】
臺灣臺中地方法院刑事判決               97年度訴字第426號
公  訴  人  臺灣臺中地方法院檢察署檢察官
被      告  乙○○
義務辯護人  李思樟律師
被      告  戊○
義務辯護人  李國源律師
被      告  丁○○
                    （現於臺灣臺中監獄執行中）
選任辯護人  李慶松律師
上列被告等因違反毒品危害防制條例案件，經檢察官提起公訴（
96年度偵字第27778號），本院判決如下：
    主    文
乙○○共同販賣第一級毒品，處有期徒刑拾陸年；扣案0000
000000號行動電話壹支（含門號卡壹張）及000000
0000號行動電話壹支（含門號卡壹張）均沒收；販賣第一級
毒品所得之財物新臺幣壹萬元沒收，如全部或一部不能沒收時，
以其財產抵償之。又共同販賣第二級毒品，處有期徒刑肆年；扣
案0000000000號行動電話壹支（含門號卡壹張）及0
000000000號行動電話壹支（含門號卡壹張）均沒收；
販賣第二級毒品所得之財物新臺幣壹萬陸仟伍佰元沒收，如全部
或一部不能沒收時，以其財產抵償之。應執行有期徒刑拾捌年；
扣案0000000000號行動電話壹支（含門號卡壹張）及
0000000000號行動電話壹支（含門號卡壹張）均沒收
；販賣第一、二級毒品所得之財物新臺幣貳萬陸仟伍佰元沒收，
如全部或一部不能沒收時，均以其財產抵償之。
戊○共同販賣第一級毒品，處有期徒刑拾伍年肆月；扣案000
0000000號行動電話壹支（含門號卡壹張）及00000
00000號行動電話壹支（含門號卡壹張）均沒收；販賣第一
級毒品所得之財物新臺幣貳仟元沒收，如全部或一部不能沒收時
，以其財產抵償之。又共同販賣第二級毒品，處有期徒刑參年拾
月；扣案0000000000號行動電話壹支（含門號卡壹張
）及0000000000號行動電話壹支（含門號卡壹張）均
沒收；販賣第二級毒品所得之財物新臺幣陸仟元沒收，如全部或
一部不能沒收時，以其財產抵償之。應執行有期徒刑拾陸年；扣
案0000000000號行動電話壹支（含門號卡壹張）及0
000000000號行動電話壹支（含門號卡壹張）均沒收；
販賣第一、二級毒品所得之財物新臺幣捌仟元沒收，如全部或一
部不能沒收時，以其財產抵償之。
丁○○無罪。
    犯 罪 事 實
一、乙○○明知海洛因、甲基安非他命係屬毒品危害防制條例第
    2條第2項第1、2款所列管之第一、二級毒品，不得非法販賣
    ，竟分別基於反覆實施販賣第一級毒品海洛因、第二級毒品
    甲基安非他命以營利之集合犯意，持用其所有之0000000000
    號（摩托羅拉牌）行動電話作為聯絡之工具，獨自為下列行
    為：
(一)、自96年9月間某日起迄同年11月底某日止，在如附表一所示
    之時間、地點，以如附表一所示之價格，販賣第一級毒品海
    洛因予鄭啟章等人施用。（鄭啟章等人涉嫌施用毒品部分均
    另案由檢察官偵辦）。
(二)、自96年5月間某日起迄同年11月6日或7日止，在如附表二所
    示之時間、地點，以如附表二所示之價格，販賣第二級毒品
    甲基安非他命予鄭啟章等人施用（鄭啟章等人涉嫌施用毒品
    部分均另案由檢察官偵辦）。
二、乙○○又承上開犯意，與戊○共同明知海洛因、甲基安非他
    命分係屬毒品危害防制條例第2條第2項第1、2款所列管之第
    一、二級毒品，不得非法販賣，竟共同基於反覆實施販賣第
    一級毒品海洛因、第二級毒品甲基安非他命以營利之犯意聯
    絡，由乙○○持用其所有之0000000000號行動電話與戊○持
    用其所有之0000000000號行動電話作為聯絡之工具，為下列
    行為：
(一)、於96年11月10日22時許及同年月18日23時許止，在如附表三
    所示之時間、地點，以如附表三所示之價格，販賣第一級毒
    品海洛因予庚○○等人施用（庚○○等人涉嫌施用毒品部分
    均另案由檢察官偵辦）。
(二)、自96年9月間某日起迄同年11月8日止，在如附表四所示之時
    間、地點，以如附表四所示之價格，販賣第二級毒品甲基安
    非他命予鄭啟章等人施用（鄭啟章等人涉嫌施用毒品部分均
    另案由檢察官偵辦）。嗣為警根據線報，實施通訊監察後，
    於96年12月3日持本院核發之搜索票，同時前往搜索查獲，
    並在乙○○之住處扣得行動電話2支（內含0000000000、000
    00 00000號門號卡各1張）、海洛因2包（含袋重5.71公克）
    、甲基安非他命1包（含袋重1.16公克）等物；及在戊○之
    身體及其所駕駛之車號LM-4178號自用小客車內，扣得甲基
    安非他命5包（含袋重4.72公克）、行動電話1支（含000000
    00 00號門號卡1張）等物（公訴人業已撤回乙○○、戊○販
    賣第一、二級毒品予李弘政部分，有檢察官撤回起訴書1份
    【本院卷第二宗第68頁】在卷可稽）。
三、案經臺灣臺中地方法院檢察署檢察官指揮臺中縣警察局移送
    同署檢察官偵查起訴。
    理    由
甲、被告乙○○、戊○有罪部分：
一、按被告以外之人（包括證人、鑑定人、告訴人、被害人及共
    同被告等）於審判外之陳述雖不符刑事訴訟法第159條之1至
    之4等4條之規定，而經當事人於審判程序同意作為證據，法
    院審酌該言詞陳述或書面陳述作成時之情況，認為適當者，
    亦得為證據；當事人、代理人或辯護人於法院調查證據時，
    知有刑事訴訟法第159條第1項不得為證據之情形，而未於言
    詞辯論終結前聲明異議者，視為有前項之同意，同法第159
    條之5定有明文。立法意旨在於傳聞證據未經當事人之反對
    詰問予以核實，原則上先予排除。惟若當事人已放棄反對詰
    問權，於審判程序中表明同意該等傳聞證據可作為證據；或
    於言詞辯論終結前未聲明異議，基於尊重當事人對傳聞證據
    之處分權，及證據資料愈豐富，愈有助於真實發見之理念，
    且強化言詞辯論主義，使訴訟程序得以順暢進行，上開傳聞
    證據亦均具有證據能力。本案被告、公訴人於本院審理程序
    時就本院引用之下列證據，均未加爭執，且本院審酌證據作
    成之形式，均無瑕疵、與待證事實具有關聯性等情況，認為
    適當，應認得為證據，揆諸前開說明，就本案所引用之供述
    、書面證據均具有證據能力，合先敘明。
二、上揭犯罪事實，被告乙○○除辯稱未販賣第一級毒品海洛因
    予證人即共同被告丁○○及其只是照本錢將毒品給共同被告
    戊○，至於戊○有沒有賣，其不管這部分云云外（詳見下述
    ）；業據被告乙○○、戊○於警詢、偵訊中及本院審理時坦
    承不諱，核與證人即如附表一至四所示之買家鄭啟章、高士
    欽、己○○、劉建廷、陳源助、庚○○、張富宗、楊秀傑、
    辛○○等人於警詢、偵訊中證述之情節相符。復有證人鄭啟
    章指認犯罪嫌疑人乙○○紀錄表、證人己○○指認犯罪嫌疑
    人乙○○、戊○紀錄表、證人庚○○指認犯罪嫌疑人戊○紀
    錄表、證人張富宗指認犯罪嫌疑人戊○紀錄表各1份；被告
    乙○○所有之0000000000號行動電話通訊監察譯文、被告戊○所有之0000000000號行動電話通訊監察譯文、證人庚○○
    0000000000號行動電話通訊監察譯文、證人張富宗00000000
    00號行動電話通訊監察譯文各1份，及上開行動電話通訊監
    察書影本各1份（本院卷第一宗第228頁以下）；搜索照片、
    戊○與庚○○毒品交易地照片各1份；被告乙○○、丁○○
    、戊○尿液檢驗報告各1份；行政院衛生署草屯療養院96年
    12月12日草療鑑字第0960010000號鑑定書、96年12月11日草
    療鑑字第096009985號鑑定書各1份；臺中縣警察局函指紋鑑
    定報告書「含採驗報告書、鑑驗書、現場勘查照片（一）（
    二）等」1份；臺中縣警察局函（含被告乙○○供稱毒品來
    源「頭份叔叔」之查處情形職務報告等相關資料）1份、臺
    中縣警察局97年4月8日職務報告1份；證人鄭啟章、己○○
    、庚○○、甲○○、辛○○、張富宗、楊秀傑、高士欽、劉
    建廷之臺灣高等法院全國前案紀錄表及相關偵查裁判書類資
    料等各1份等在卷可稽；且有於乙○○處搜索扣得之0000000
    000號行動電話1支（含門號卡1張）等物，於戊○處搜索扣
    得之0000000000號行動電話（含門號卡1張）等物扣案可資
    佐證。又被告乙○○於警詢中自陳：我有販賣毒品，我去買
    回第一、二級毒品海洛因、安非他命後，加糖後再分裝小包
    販賣他人等語（見警卷第2至5頁），足見被告乙○○本人單
    獨或與被告戊○共同所為，確係基於營利之意甚明，是被告
    2人上開自白部分均與事實相符，堪予採信。又查：
(一)、被告乙○○雖辯稱：伊雖有於附表一編號3所示之時、地交
    付第一級毒品海洛因2次予證人即共同被告丁○○，但2次都
    未跟丁○○收錢，僅是請他施用，並非販賣云云。然證人即
    共同被告丁○○（下稱證人丁○○）於警詢時證稱：我共向
    乙○○購買過2次毒品海洛因，時間是96年11月4日及6日，
    每次以新台幣1000元購買毒品海洛因，4日交易地點在臺中
    縣后里鄉○○路路旁，6日交易地點在乙○○他住處等語（
    見警卷第28頁）。雖證人丁○○嗣後於本院審理時經交互詰
    問改證稱：（檢察官問：你有施用一級毒品海洛因？）有。
    （檢察官問：向何人購買？）我沒有買，我是遇到乙○○剛
    好他說有，就免費提供我施用；（檢察官問：「提示警卷第
    28 頁」當時提及向乙○○購買，為何與今日所述不同？）
    當時我是有說，我第一次在路旁遇到乙○○，要向他買海洛
    因，但我說身上只有三、四百元，他就丟一包壹仟元的海洛
    因給我，第二次是我去乙○○家坐，我要走時，跟他說要買
    海洛因，但我說我沒有錢，乙○○就說不用錢，然後就給我
    一包壹仟元的海洛因，兩次都沒有跟我收錢，這兩次就是我
    在警察局說的那兩次；（檢察官問：你的意思是警察局中說
    向乙○○買兩次，都是乙○○免費給你的？）是；（檢察官
    問：「提示偵卷96年12月4日偵訊筆錄，即偵卷第114頁」，
    當時在偵訊中，你也是說向乙○○買的，而且買兩次，為何
    與今日所述不同？）當時我是這麼說，但那時候我因為緊張
    ，我當時真的沒有工作，也沒有錢，所以不可能給乙○○錢
    ，是乙○○送我施用的，我原意是要買，但後來是乙○○送
    我的，我是指身上有幾百元要買，時間、地點先前所述實在
    ；（檢察官問：都是你主動找乙○○要買？）第一次我遇到
    乙○○，主動跟乙○○說要買，另一次是我到他家，要走的
    時候說的；（辯護人問：剛剛你說這兩次交易你都沒有錢給
    乙○○？）乙○○交付當時就說不用錢，我原本想把身上的
    三、四百元給乙○○，但他說不用，事後也沒有跟我要；（
    受命法官問：依你剛剛所述，實際上乙○○沒跟你收錢，是
    免費送你，乙○○為什麼這麼做？）我也不知道，我有要拿
    錢給他；（受命法官問：乙○○有無送你毒品後，要求你幫
    他送毒品給其他人，或幫忙接聽買毒品者的電話？）他沒有
    這麼說；（受命法官問：你有幫乙○○送過毒品？）我跟乙○○見面是為了要跟他買毒品，我沒有幫他送等語（見本院
    卷第二宗第157頁以下）。本院審酌證人即共同被告丁○○
    與被告乙○○均係因涉嫌販賣毒品案件於96年12月3日為警
    搜索查獲並製作警詢筆錄，且自始均證稱未與被告乙○○有
    仇怨或糾紛，衡情於警詢時應無誣指必要；再參以上述，被
    告乙○○自陳確有在販賣毒品，而證人丁○○亦證稱本來均
    是要向被告乙○○購買，只是後來被告乙○○跟其說不用錢
    ，其事後其也未幫被告乙○○送毒品予他人，則何以販毒之
    人願意平白無端不跟購買毒品者收錢，顯不符常理，顯見證
    人丁○○於本院審理時之更異前詞之證述，應係迴護被告乙○○之詞，顯不可採，應以證人丁○○於警詢中上開證述為
    可採。又按被告以外之人於檢察事務官、司法警察官或司法
    警察調查中所為之陳述，與審判中不符時，其先前之陳述具
    有較可信之特別情況，且為證明犯罪事實存否所必要者，得
    為證據。刑事訴訟法第依刑事訴訟法第159條之2定有明文。
    又該條所謂「具有較可信之特別情況」，係指證人於司法警
    察調查中所為之陳述，與審判中不符，而其先前之陳述，從
    客觀上之環境或條件等情況加以觀察，有足以取代審判中交
    互詰問之可信性保證者而言。證人所為之先前陳述，相較於
    審判中之陳述，是否具有更可信之特別情況，應依其陳述時
    外部之客觀情況；而所謂「顯有不可信」、「相對特別可信
    性」、「絕對特別可信性」，係指陳述是否出於供述者之真
    意、有無違法取供情事之信用性而言，故應就偵查或調查筆
    錄製作之原因、過程及其功能等加以觀察其信性，據以判斷
    該傳聞證據是否有顯不可信或有特別可信之情況而例外具有
    證據能力，並非對其陳述內容之證明力如何加以論斷，二者
    層次不同，不容混淆（最高法院94年度台上字第629號判決
    參照）。而證人即共同被告丁○○於本院審理時所為之證述
    ，就被告乙○○有無販賣海洛因給其部分，與警詢所供並非
    一致，且其於警詢所為被告乙○○有無販賣第一級毒品海洛
    因予其之陳述，均屬證明本件犯罪事實存否所必要，而具有
    必要性無疑，且具有較可信之特別情況，業據前述，自得採
    為不利於被告乙○○之依據。從而，被告乙○○此部分所辯
    ，應係卸責之詞，無足採信。
(二)、被告乙○○雖又辯稱：其只是照本錢將毒品給共同被告戊○
    ，至於戊○有沒有賣，其不管這部分云云。然證人即共同被
    告戊○於偵訊中具結證稱：乙○○要求我幫他送毒品給別人
    ，．．．我總共幫他送了12包或13包，我收到1萬2千元，全
    部交給乙○○，後來他叫我留2小包，如果有賣出去，自己
    留著花用，後來一些藥腳打電話給乙○○的時候，乙○○叫
    藥腳直接打電話向我拿安非他命，乙○○會直接交安非他命
    給我，晚上我送安非他命回來後，錢交給乙○○，剩下的安
    非他命，乙○○說是歸我的等語（96年度偵字第28 778號卷
    第110頁以下），核與被告乙○○於本院聲羈訊問時供稱：
    （對於戊○在偵查中所言，有無意見？）沒有意見，他講的
    沒有錯，有時候我沒有在家中，就麻煩他幫我送，是我指示
    他幫我拿毒品去那裡，海洛因及安非他命都有；（有無給他
    代價？）比如我拿兩千元的毒品給他，他若幫我送給對方可
    以收到兩千元以上的錢，超過的部分就是他的等語（本院96
    年度聲羈字第2174號卷第9頁）；及於本院審理時經交互詰
    問時證稱：（辯護人問：「提示96年12月4日羈押訊問筆錄
    第9頁」當時所述何意？）這句話的意思是說，比如我拿回
    來的價錢3千元，我一樣3千元給戊○，但我知道市價可能到
    達5千元，所以我還是照我拿的原價給戊○，超過的部分就
    是戊○的；（檢察官問：「提示警卷第7頁」其中最後二行
    你有提到說：你拿二級毒品給戊○，他賣完再給你錢，是這
    樣麼？）我是照本錢給戊○，戊○有沒有賣，我不曉得，我
    不管這部分；（檢察官問：戊○幫你送毒品給購買的人，有
    無任何報酬？）我就請戊○施用二級毒品；（檢察官問：戊○有承認在起訴書附表所載的販賣毒品犯行，這些人是你賣
    的，請戊○送，還是戊○自己賣的？「提示起訴書附表」）
    我請戊○幫我送給鄭啟章、張富宗、楊秀傑、己○○、劉建
    廷；（辯護人問：你剛剛說你以本錢給戊○，是一次銀貨兩
    訖還是累積多次之後再會帳？）是每次計算，但不是每次銀
    貨兩訖，戊○有時會賒欠；（辯護人問：賒欠的部分是否以
    拿給購買者為代價做為抵償？）有時候我會跟戊○說欠著，
    你幫我拿去給某某人，之前欠的就不用了，有時候就少收一
    、兩千元等語大致相符（見本院卷第二宗第160頁以下）。
    參以證人即買家己○○於警詢中證稱：我以公用電話打給乙○○，以1000元向他購買安非他命一包，後來他叫我打電話
    0000000000號給阿強（即被告戊○），直接向他購買等語（
    見警卷第28頁）；繼於偵訊中證稱：因為乙○○的東西都寄
    放在阿強（即被告戊○）那裡，乙○○叫我跟阿強聯絡等語
    （見偵卷第97頁）；及證人即買家鄭啟章於偵訊中證稱：乙○○如果不在，我就打電話跟戊○拿毒品好幾次等語（見偵
    卷第159頁），足見被告乙○○上開所辯，無非避重就輕之
    詞，應以被告戊○所述其都是幫被告乙○○送毒品，收到的
    錢再交給被告乙○○乙節為真，且綜觀被告乙○○辯解內容
    ，其對於其係先指定特定價格並責令被告戊○至少應如數繳
    回等情，亦始終供承不移，足見其與被告戊○自始即有共同
    營利之意。從而，本院認定被告戊○販賣第一、二級毒品部
    分，被告乙○○應係與之共犯無訛。
(三)、從而，本件事證明確，被告2人之犯行均洵堪認定，應依法
    論科。又被告乙○○、戊○2人於警詢、偵訊及本院審理中
    自白販毒之次數、金額，與證人鄭啟章等人證述向被告2人
    買得毒品之次數、金額不盡相符，惟依前述被告2人確有販
    毒之事實洵堪認定，本院認以互核被告2人自白販毒之次數
    、金額，與證人鄭啟章等人於偵訊中經具結證述之次數、金
    額，及其相互間通訊監察譯文所載之內容，認以其中互核相
    符，且取其次數最少、金額最低，應屬最有利於被告2人，
    爰以之為依據，認定被告二人販毒之明細如附表一至四所載
    。
三、論罪科刑：
(一)、按海洛因、甲基安非他命係毒品危害防制條例第2條第2項第
    1、2款所管制之第一、二級毒品，不得非法持有、販賣。再
    按學理上包括一罪概念中，關於集合犯之態樣，係指依一般
    社會通念，特定犯罪行為具有反覆實施之特性，而藉由法條
    中客觀構成要件之行為要素，涵括上開具有反覆實施特性之
    數個犯罪行為，僅接受一次刑法之評價為已足。因刑事法若
    干犯罪行為態樣，本質上原具有反覆、延續實行之特徵，立
    法時既予特別歸類，定為犯罪構成要件之行為要素，則行為
    人基於概括之犯意，在密切接近之一定時、地持續實行之複
    次行為，倘依社會通念，於客觀上認為符合一個反覆、延續
    性之行為觀念者，於刑法評價上，即應僅成立一罪。學理上
    所稱「集合犯」之職業性、營業性或收集性等具有重複特質
    之犯罪均屬之，例如經營、從事業務、收集、販賣、製造、
    散布等行為概念者是（最高法院95年度台上字第1079號、95
    年度台上字第4686號、96年度台上字第172號判決意旨可資
    參照）。而在立法上，以營利為構成要件之犯罪，通常具有
    反覆、延續實施同一犯罪行為之特性，因其本質乃多數行為
    之集合或一定行為之反覆實施，故立法上予以擬制，定為一
    罪。本件被告乙○○、戊○意圖營利，於密切接近之時間內
    ，販賣毒品多次，顯係出於反覆、延續販賣毒品之單一行為
    決意至明，且其在販賣毒品期間，均未曾另經警方查獲，是
    其之集合犯意，亦未被切割而屬另行起意，在行為概念上，
    其多次販賣毒品之行為，應評價認係販賣第一級毒品海洛因
    、第二級甲基安非他命之實質上一罪之集合犯。公訴意旨認
    被告乙○○、戊○之各次販賣第一級毒品、第二級毒品犯行
    係各別一罪而應分論併罰之，容有未洽，合先敘明。
(二)、是核被告乙○○、戊○2人犯罪事實欄一、(一)及二、(一)所為
    ，均係犯毒品危害防制條例第4條第1項之販賣第一級毒品罪
    ；犯罪事實欄一、(二)及二、(二)所為，均係犯毒品危害防制條
    例第4條第2項之販賣第二級毒品罪。被告2人販賣第一、二
    級毒品前持有之低度行為，應為販賣毒品之高度行為所吸收
    ，不另論罪。又被告2人就上揭犯罪事實欄二、部分之犯行
    ，有犯意之聯絡及行為之分擔，皆為共同正犯；此部分公訴
    人雖僅就被告乙○○犯罪事實欄一、部分犯行提起公訴，未
    敘及被告乙○○就犯罪事實欄二、部分，係與被告戊○共同
    犯罪，然檢察官就犯罪事實一部起訴者，其效力及於全部，
    本件被告乙○○犯罪事實欄一、部分犯行，與犯罪事實欄二
    、部分犯行，有包括一罪之關係，已如前述，本院自應一併
    加以裁判，附此敘明。再被告2人所犯上開販賣第一級毒品
    、第二級毒品二罪間，犯意各別，應予分論併罰。
(三)、按販賣第一級毒品罪之法定刑為「死刑或無期徒刑；處無期
    徒刑者，得併科1千萬元以下罰金。」；販賣第二級毒品之
    法定刑為「無期徒刑或7年以上有期徒刑，得併科新臺幣7百
    萬元以下罰金。」，然同為販賣第一、二級毒品之人，其原
    因動機不一，犯罪情節未必盡同，或有大盤毒梟者，亦有中
    、小盤之分，甚或僅止於吸毒者友儕間為求互通有無之有償
    轉讓者亦有之，其販賣行為所造成危害社會之程度自屬有異
    ，法律科處此類犯罪，所設之法定最低本刑卻相同，不可謂
    不重。於此情形，倘依其情狀處以較輕之徒刑，即足以懲儆
    ，並可達防衛社會之目的者，自非不可依客觀之犯行與主觀
    之惡性二者加以考量其情狀，是否有可憫恕之處，而適用刑
    法第59條之規定酌量減輕其刑，期使個案裁判之量刑，能斟
    酌至當，符合比例原則。本件被告乙○○、戊○2人無視國
    家對於杜絕毒品危害之禁令而販賣第一、二級毒品，行為固
    屬不當，應予非難，然被告2人僅因一時貪念，致罹重典，
    相對於長期大量販賣毒品予不認識對象之大毒梟而言，其對
    社會治安及國民健康之危害顯然較小，從被告犯案情節觀之
    ，倘仍遽處以法定本刑之最低刑度，猶失之過苛，情輕法重
    ，且難謂符合罪刑相當性及比例原則，更無從與大毒梟之惡
    行有所區隔，是其犯罪情狀相較於法定之重刑，在客觀上足
    以引起一般人之同情，情節尚堪憫恕，爰均依刑法第59條之
    規定，對被告2人所犯販賣第一、二級毒品之犯行，酌量減
    輕其刑。爰審酌被告乙○○、戊○素行不佳，正值青壯之年
    ，卻不思以正途賺取所需，無視於國家對於杜絕毒品犯罪之
    禁令及毒品對於自身健康之戕害，先後販賣第一、二級毒品
    ，足以使人施用後，導致精神障礙與性格異常，甚至造成人
    民生命健康受損之危險以及成癮性，嚴重戕害國人身體健康
    ，且危害社會安全，復足以對自身健康造成戕害，行為殊不
    可取，及其等販賣第一、二級毒品之次數、金額，暨念被告
    乙○○、戊○2人犯後均能坦認大部分犯行，悔意甚殷，被
    告乙○○亦提供毒品上游供警方追查，雖無所獲，然足見其
    事後確有悔意，及其犯罪之動機、目的、手段等一切情狀，
    分別量處如主文第一項、第二項所示之刑，並定其應執行之
    刑，以示懲儆。至公訴人雖對被告乙○○、戊○具體求處應
    執行刑無期徒刑，並均諭知刑前強制工作3年。然查本件被
    告乙○○、戊○2人之犯罪行為值得非難，自不可取，然保
    安處分係對受處分人將來之危險性所為拘束其身體、自由之
    處置，以達教化與治療之目的，為刑罰之補充制度，本諸法
    治國家保障人權之原理及刑法之保護作用，其法律規定之內
    容，應受比例原則之規範，使保安處分之宣告，與行為人所
    為行為之嚴重性，行為人所表現之危險性，及對行為人未來
    行為之期待性相當，司法院大法官會議釋字第471號解釋可
    資參照，且本院基於前述之理由已認被告乙○○、戊○犯販
    賣第一、二級毒品罪之情節尚值憫恕，並援引刑法第59條之
    規定，均對被告乙○○、戊○所犯酌量減輕其刑；而被告乙○○、戊○2人犯後亦能坦認大部分犯行，足見其悔意甚殷
    ，審酌其等行為之嚴重性、行為人所表現之危險性及對於未
    來行為之期待性，依憲法比例原則之規範，認本件量處被告
    乙○○、戊○如主文所示之刑，已足收懲儆之效，難允所請
    ，附此敘明。
(四)、又毒品危害防制條例第17條規定：犯第4條第1項至第4項、
    第5條第1項至第4項前段、第6條第1項至第4項、第7條第1項
    至第4項、第8條第1項至第4項、第10條或第11條第1項、第2
    項之罪，供出毒品來源，因而破獲者，得減輕其刑。本件被
    告乙○○雖供出其上游綽號「叔叔」之人，然經員警據以追
    查後，尚未破獲，此有臺中縣警察局97年3月4日中縣警刑大
    偵五字第0970029992號函及97年4月11日中縣警刑大偵五字
    第0970042017號函各1份在卷可稽（本院卷第二宗第30頁以
    下，第三宗第125頁）。又被告戊○與被告乙○○2人，乃經
    警根據線報，實施通訊監察後，同時向本院聲請核發搜索票
    執行搜索而查獲，此有本院96年度聲搜字第4989號卷一宗可
    稽，是彼二人雖坦承犯行，惟既係同時到案，自均尚無從依
    上開規定據以減刑，亦併此敘明。
五、沒收之宣告：
(一)、按毒品危害防制條例第19條第1項規定「犯第4條至第9條、
    第12條、第13條或第14條第1項、第2項之罪者，其供犯罪所
    用或因犯罪所得之財物，均沒收之，如全部或一部不能沒收
    時，追徵其價額或以其財產抵償之」，被告乙○○販賣第一
    、二級毒品所得之財物新臺幣2萬6千500元；及被告戊○販
    賣第一、二級毒品所得之財物8千元，雖未扣案，均應依同
    條例第19條第1項規定宣告沒收，如全部或一部不能沒收時
    ，以其財產抵償之。
(二)、扣案0000000000號行動電話壹支（含門號卡壹張）及000000
    0000號行動電話壹支（含門號卡壹張），分係被告乙○○、
    戊○所有，且供其等與證人即買家鄭啟章等人聯繫毒品交易
    所用之物，業據被告乙○○、戊○供承在卷，自應依毒品危
    害防制條例第19條第1項規定，併予宣告沒收，且因上開內
    含門號卡之行動電話迄本院裁判時仍扣案中，要無全部或一
    部不能沒收之情形，爰不另諭知「如全部或一部不能沒收時
    ，追徵其價額」。
(三)、另按沒收為從刑之一種，依主從不可分原則，應附隨於主刑
    而同時宣告之，除有罪、免刑等判決，於裁判時併宣告外，
    如諭知無罪之判決，既無主刑，從刑亦無所附麗，故案內之
    違禁物，應另依刑法第40條但書，由檢察官聲請單獨宣告沒
    收（最高法院78年台非字第72號判例、92年度台上字第1472
    號判決意旨參照）。本件被告乙○○、戊○除上開經本院宣
    告沒收之扣案物外，另經查扣之前述0000000000號行動電話
    1支（含門號卡各1張）、海洛因2包（含袋重5.71公克）、
    甲基安非他命1包（含袋重1.16公克）；甲基安非他命5 包
    （含袋重4.72公克）等物；及於同案被告丁○○扣得屬於被
    告戊○所有（詳見下述）之安非他命吸食器1組、空夾鏈袋3
    包、塑膠藥鏟1支、行動電話1支（含0000000000號門號卡1
    張）、電子磅秤1臺等物，被告乙○○、戊○2人供稱其中或
    係其2人另案施用毒品所用之物，或係私人所用之物，均核
    與本件其2人販賣第一、二級毒品犯行並無直接關連性，本
    院自無從於本件就該等扣案物品併予宣告沒收銷燬或諭知沒
    收，附此敘明。
乙、被告丁○○無罪部分：
一、公訴意旨略以：被告丁○○為圖暴利，基於販賣第一級毒品
    海洛因及第二級毒品甲基安非他命犯意，自96年9月間起，
    以其所持用之門號0000000000號行動電話對外與如起訴書附
    表所示之庚○○等人聯絡交易第一級毒品海洛因、第二級毒
    品甲基安非他命之買賣事宜，且交易多次得逞。嗣由臺中縣
    警察局員警持本院核發之搜索票，於96年12月3日前往被告
    丁○○之處搜索處，扣得安非他命吸食器1組、空夾鏈袋3包
    、塑膠藥鏟1支、行動電話1支（含0000000000號門號卡1張
    ）、電子磅秤1臺等證物。因認被告丁○○涉犯多次販賣第
    一、二級毒品罪嫌等語。（公訴人業已撤回被告丁○○販賣
    第一、二級毒品予李弘政及販賣第一級毒品予辛○○部分，
    有檢察官撤回起訴書1份【本院卷第二宗第68頁】在卷可稽
    ）。
二、按犯罪事實應依證據認定之，無證據不得認定犯罪事實，又
    不能證明被告犯罪者，應諭知無罪之判決，刑事訴訟法第15
    4條第2項及第301條第1項分別定有明文。次按刑事訴訟法上
    所謂認定犯罪事實之證據，係指足以認定被告確有犯罪行為
    之積極證據而言；如未能發現相當證據或證據不足以證明，
    自不能以推測或擬制之方法，以為裁判基礎（最高法院29年
    上字第3105號、40年台上字第86號判例參照）。又檢察官就
    被告犯罪事實，應負舉證責任，並指出證明之方法，刑事訴
    訟法第161條第1項定有明文，因此，檢察官對於起訴之犯罪
    事實，應負提出證據及說服之實質舉證責任。倘其所提出之
    證據，不足為被告有罪之積極證明，或其指出證明之方法，
    無從說服法院以形成被告有罪之心證，基於無罪推定之原則
    ，自應為被告無罪判決之諭知（最高法院92年台上字第128
    號判例參照）。
三、本件公訴人認被告丁○○涉犯上開罪嫌，無非以證人即買家
    庚○○、甲○○、己○○三人於警詢、偵訊中之證述，及有
    通訊監察書及通訊監察譯文影本、指認犯罪嫌疑人紀錄表、
    被指認人照片一覽表在卷可稽，及有於被告丁○○處扣得上
    開物品可資佐證為主要論據。訊據被告丁○○固不否認有於
    上開時、地為警查獲，並扣得上開物品等情不諱；惟堅詞否
    認有何上開販賣第一、二級毒品之犯行，辯稱：伊於96年9
    月12日至96年10月31日都在勒戒中，出所後有跟被告戊○住
    過一陣子，自己也有施用第一級、第二級毒品，第一級毒品
    是被告乙○○給的，第二級毒品是被告戊○給的，因為伊沒
    有工作，所以都沒有錢拿給他們，自己從未拿過毒品給人過
    ，不曉得為何證人庚○○、甲○○、己○○會指證向伊購買
    毒品，且甲○○證稱其是撥打電話向伊購買毒品，但所說的
    該行動電話是戊○的，並非伊在使用；又庚○○證稱其是撥
    打0000000000號行動電話向伊購買毒品，但該電話雖是伊申
    辦，但交給友人使用且自96年9月初起即遭查扣無法使用；
    又己○○證稱其是以公用電話撥打0000000000號行動電話向
    伊購買毒品，但該行動電話係於96年12月1日始開通使用，
    證人庚○○、甲○○、己○○證述均與事實不符，伊確無販
    賣第一、二級毒品之犯行等語。經查：
(一)、證人庚○○於本院審理時經交互詰問具結證稱：（檢察官問
    ：海洛因向誰買的？）叫「阿強」的；（檢察官問：有跟丁○○買過嗎？）沒有；（檢察官問：「提示偵卷第93頁以下
    」當時是否有說跟丁○○買毒品？）當時我有這麼說沒錯；
    （檢察官問：為何跟你剛剛講的不一樣？）應該以偵查中所
    講的為準；（檢察官問：你在偵查中說，你是於96年9月間
    跟丁○○買，據丁○○在監押紀錄，丁○○是在96年9月12
    日到至96年10月31日在監，你的意思是說你在96年9月1日至
    9月11日之間，跟丁○○買的嗎？）時間我無法確定，因為
    偵查中檢察官要我講出時間，我也不確定，只是大約的時間
    ；（檢察官問：購買的方式，也是如你偵查中說，以000000
    0000電話聯絡嗎？）對；（辯護人問：你打這支電話說要買
    毒品，都有人接？）都有；（辯護人問：你能確認電話中的
    人的聲音嗎？）我沒有辦法確定，但我都找「阿凱」；（辯
    護人問：每次接電話都是同一個人的聲音？）我不確定；（
    辯護人問：96年9月間你大概向幾個人買過毒品？）我沒有
    辦法確定，但不只一個等語（見本院卷第二宗第78頁以下）
    。而其於偵訊中則具結證稱：我從草屯療養院回來所施用的
    海洛因是向丁○○購買的，我以公用電話打阿凱0000000000
    號連絡買毒的事，當時有毒癮，平均約1、2天買一次，都是
    以0000000000號電話連絡，聯絡後都約在后里鄉路旁或超商
    停車場，都一手交錢一手交貨，後來，他被抓去關了就斷了
    ，最後一次跟阿凱購買的時間忘記了，第一次跟阿凱買毒品
    的時間約在96年9月間，是朋友帶我去的，約在后里鄉的路
    旁，前後跟他買萬元以上等語（見96年度偵字第28778 號卷
    第93頁以下）。是依證人庚○○上開證詞以觀，其前後證述
    反覆不定，是否屬實已有可疑！惟其證述係打0000000000號
    行動電話向被告丁○○連絡買毒乙事，則前後一致，而經本
    院調取上開00000000 00號行動電話自96年9月1日起至同年
    12 月31日止之雙向通聯紀錄顯示（見本院卷第一宗第137頁
    以下），該電話雖係被告丁○○於95年5月12日申辦開通，
    但確自96年9月1日起即無任何通話紀錄，顯然處於未使用狀
    態，對照證人庚○○上開反覆不定之證詞，顯見證人庚○○
    證稱係撥打0000000000號行動電話向被告丁○○購買毒品等
    語，難認與事實相符，而得採為不利於被告丁○○之認定。
(二)、證人甲○○雖於偵訊中具結證稱：海洛因是我向綽號「阿凱
    」之人購買，我以0000000000號打他的0000000000號行動電
    話，買過1、2次海洛因，一次1000元，最後一次是96年11月
    25日晚上12時許，約在甲后路大興農超商前，一手交錢一手
    交貨等語（見96年度偵字第28778號卷第96頁以下）。然其
    於本院審理時經交互詰問則具結證稱：（檢察官問：認識在
    場被告丁○○？）不認識；（檢察官問：之前有無施用過海
    洛因？）有；（檢察官問：海洛因向何人購買？）阿凱，我
    只知道綽號；（檢察官問：如何交易？）以電話聯絡，我忘
    記電話號碼；（檢察官問：你的電話號碼？）0000000000；
    （檢察官問：阿凱電話號碼？）忘了；（檢察官問：是否在
    警詢所述0000000000？）好像是；（檢察官問：跟阿凱買過
    幾次海洛因？）兩、三次；（檢察官問：每次都是阿凱來交
    貨？）是，有時候他跟朋友來，但我不認識；（檢察官問：
    你說的阿凱，就是在場的丁○○？）好像不是；（檢察官問
    ：為什麼你在警詢、偵訊中都指認在場的丁○○是阿凱？「
    提示警卷第55至56頁、偵卷第70至73、96至97頁」？）當時
    我是這麼說沒錯，因為那時警察說「阿凱」就是丁○○，在
    檢察官時我想我已經跟警察這麼說了，所以才這樣回答；（
    檢察官問：在警局警察如何讓你指認？）看照片，警察拿了
    很多張照片，我和「阿凱」並不熟，見面時都在晚上看不清
    楚，在我之前已經有人指認「阿凱」就是丁○○，因為我只
    知道「阿凱」的綽號，所以我就指認照片中的人就是丁○○
    ，當時我有看到有人指認「阿凱」就是丁○○，所以我就跟
    著前面的人指認；（檢察官問：是警察跟你說「阿凱」就是
    丁○○，還是怎樣？）我是看前面的人指認，而且看相片中
    的人也像「阿凱」；（檢察官問：在檢察官時你也是同樣指
    認「阿凱」就是丁○○？）是，我會一樣做指認，是因為當
    天抓了很多人，被抓到的人在討論時都有說到「阿凱」，所
    以我覺得照片中的人就是「阿凱」，而且相片中的人像跟我
    交易中的「阿凱」；（檢察官問：既然你說照片中的人像跟
    你交易中的「阿凱」，為何現在又說在庭的丁○○不是跟你
    交易的「阿凱」？）看起來不像；（檢察官問：哪裡不像？
    ）因為現在的丁○○沒有頭髮，而且「阿凱」來交易時都坐
    在車上，所以我不知道體型，也沒有辦法看的很清楚；（【
    檢察官請審判長命被告丁○○陳述：「我們約在后里鄉○○
    路大興農超市」這句話，審判長命丁○○當庭陳述，被告丁○○當庭陳述，國、台語各一次】檢察官問：聽聲音是否跟
    你交易的「阿凱」？）聽不出來；（辯護人問：你打電話聽
    的過程中，沒有固定的人接，主要跟你談交易的人，是否都
    同一人？）決定者都是同一人；（辯護人問：決定者你是否
    能確定就是「阿凱」？）無法確定；（辯護人問：交易時如
    何交付？）對方坐在車上，我們雙方會車，在車上交易，我
    當時有看到對方在駕駛座旁邊，還有一個人，是開車的人交
    貨給我，開車的人我確定不是在庭的丁○○；（辯護人問：
    有無確定那支0000000000電話是「阿凱」的電話？）是，我
    朋友告訴我打這電話找「阿凱」；（審判長問：從未見過法
    庭內之丁○○？）沒有印象等語（見本院卷第二宗第152頁
    以下）。由上開證人甲○○之證述可知，其於偵訊中之證述
    顯與於本院審理時之證述不符；本院參以上開0000000000號
    行動電話並非被告丁○○使用之行動電話，反而與被告戊○
    所使用之0000000000號行動電話較為相近，但號碼亦不相同
    ，可見證人甲○○於偵訊中之證述難認與事實相符！又交互
    詰問制度設計之主要目的在辯明供述證據之真偽，以發現實
    體的真實，證人甲○○上開於本院審理時經交互詰問之證述
    ，自較其於偵訊中有瑕疵之證述為真實可信，是證人甲○○
    上開於偵訊中之證詞，亦難採為不利於被告丁○○之認定。
(三)、證人己○○雖於偵訊中證稱：我跟阿凱買安非他命的方式為
    ，我用公用電話打他的0000000000號電話向他買安非他命，
    最後一次在96年11月中，約在阿凱他家，地點是后里鄉○○
    路的大興農附近等語（見96年度偵字第28778號卷第98頁以
    下）。然經本院調取上開0000000000號行動電話自96年9月1
    日起至同年12月31日止之雙向通聯紀錄顯示（見本院卷第一
    宗第137頁以下），該電話為案外人王文伶所申辦，而被告
    丁○○亦自陳係其乾姐王文伶申辦後交予伊使用，然該電話
    乃自96年12月1日始開通使用，證人己○○上開證述於開通
    前之96之年11月中即撥打向被告丁○○購買毒品，顯與事實
    不符。又證人己○○於本院審理中經交互詰問時雖改證稱：
    （檢察官問：這支0000000000門號，是在96年12月1日後才
    開通，為何與你所述不符？）丁○○有兩個手機聯絡號碼，
    我以前是打0955那支電話，後來丁○○消失一段時間，就是
    用電話都找不到人，後來我打電話給戊○是丁○○接的那次
    ，丁○○在又聯絡上以後，有再給我另外一支手機號碼，門
    號我不記得了，也就是在給我0000000000號碼之前，然後丁○○的電話就換成0000000000號；（檢察官問：到底是購買
    時間記錯，還是你門號記錯？）（思考）應該是門號記錯了
    等語；然參證人己○○於為上開證述前，同時亦證稱：（檢
    察官問：「提示偵卷第98頁」當時妳有說跟「阿凱」買毒品
    ，與妳剛剛所述不符，實際情形如何？）當時我有這麼說，
    現在想起來有，偵查中所講的應該正確，我確定沒有錯；（
    檢察官問：你剛剛說要向戊○買安非他命，但是丁○○接電
    話，為何與偵查中所述不同？）我後來有再打電話給「阿凱
    」，「阿凱」就給我0000000000這支門號，後來有再以這支
    電話再聯絡一次，就是為了跟丁○○買毒品，就是偵查中說
    的這一次；（檢察官問：剛剛妳不是說丁○○說沒有毒品？
    ）他的意思是說當時他沒有，後來丁○○就給我0000000000
    這支電話，這是之後有電話聯絡，丁○○再給我的；（檢察
    官問：你們再聯絡時，丁○○說他有在賣毒品？）我忘記是
    誰打電話給誰了，丁○○就再給我0000000000號電話說他那
    裡有；（檢察官問：當時你就跟丁○○買？）我是在他給我
    0000000000號電話後，事後再跟他買；（辯護人問：當時妳
    用手機打給丁○○買毒品？）我是用公共電話；（辯護人問
    ：是否確定？）我記得我是用公共電話；（辯護人問：妳確
    定是打到丁○○手機？）是等語（以上均見本院卷第二宗第
    73頁以下），前後對照以觀，證人己○○對於如何取得0000
    000000號行動電話並撥打該電話向被告丁○○購買毒品，原
    陳述歷歷，事後卻改證稱應該是電話記錯了云云，其證詞反
    覆，是否可信，大有可疑！再參以證人己○○於警詢、偵訊
    中均供稱曾向被告乙○○、戊○、丁○○或其他人購買多次
    毒品，並非專向被告丁○○一人購買毒品，則亦不能排除證
    人己○○恐有誤認之情形，是亦不能以證人己○○上開證述
    ，採為不利於被告丁○○之認定。
(四)、基上，上開證人庚○○、甲○○、己○○之證述均存有瑕疵
    ，而難採為不利於被告丁○○之認定；而指認經過亦有瑕疵
    ，是公訴人提出之指認犯罪嫌疑人紀錄表、被指認人照片一
    覽表，亦無足為不利於被告丁○○之依據；又檢察官提出之
    通訊監察書及通訊監察譯文影本，並無從積極證明被告丁○○確有上開販賣毒品之行為；再於被告丁○○處扣得上開物
    品，被告丁○○供稱為共同被告戊○所有，核與證人即共同
    被告戊○證述該物品均為其所有乙節相符（本院卷第三宗第
    2 頁以下），自亦無從為不利於被告丁○○之佐證。是此部
    分公訴人所提出之證據或所指出之證明方法，均尚不足為被
    告丁○○有罪之積極證明，或說服本院形成被告丁○○有罪
    之心證，公訴人所指之犯罪事實即屬不能證明，此外，本院
    復查無其他積極之事證，足認被告丁○○有何販賣第一、二
    級毒品之犯行，揆諸上開條文及判例意旨，自應為被告丁○○無罪之諭知，以免冤抑。
據上論斷，應依刑事訴訟法第299條第1項前段、第301條第1項，
毒品危害防制條例第4條第1項、第2項、第19條第1項，刑法第11
條、第28條、第59條、第51條第5款，判決如主文。
本案經檢察官丙○○到庭執行職務
中    華    民    國    97    年    5     月    8     日
                  刑事第十四庭  審判長法  官   陳  葳
                                      法  官   林世民
                                      法  官   洪堯讚
上正本證明與原本無異。
如不服本判決，應於收受送達後10日內向本院提出上訴書狀（應
敘述具體理由並附繕本）。
上訴書狀如未敘述理由，應於上訴期間屆滿後20日內補提理由書
於本院。
                                      書記官    沈慧玲
中    華    民    國    97    年    5     月    8     日
附錄論罪科刑法條
毒品危害防制條例第4條
製造、運輸、販賣第一級毒品者，處死刑或無期徒刑；處無期徒
刑者，得併科新臺幣 1 千萬元以下罰金。
製造、運輸、販賣第二級毒品者，處無期徒刑或 7 年以上有期徒
刑，得併科新臺幣 7 百萬元以下罰金。
製造、運輸、販賣第三級毒品者，處 5 年以上有期徒刑，得併科
新臺幣 5 百萬元以下罰金。
製造、運輸、販賣第四級毒品者，處 3 年以上 10 年以下有期徒
刑，得併科新臺幣 3 百萬元以下罰金。
製造、運輸、販賣專供製造或施用毒品之器具者，處 1 年以上 7
年以下有期徒刑，得併科新臺幣 1 百萬元以下罰金。
前五項之未遂犯罰之。
附表一：被告乙○○獨自販賣第一級毒品海洛因部分
┌──┬───┬───┬───┬──────┬──────┬──────┐
│編號│ 販賣 │ 販賣 │ 販賣 │   地  點   │販賣毒品種類│   備  註   │
│    │ 對象 │ 次數 │ 時間 │            │及價額（新臺│            │
│    │      │      │      │            │幣）        │            │
├──┼───┼───┼───┼──────┼──────┼──────┤
│ 一 │鄭啟章│1次   │96年10│被告乙○○位│海洛因（1000│            │
│    │      │      │月21日│於臺中縣后里│元）        │            │
│    │      │      │某時  │鄉中和村大圳│            │            │
│    │      │      │      │路295號住處 │            │            │
├──┼───┼───┼───┼──────┼──────┼──────┤
│ 二 │高士欽│5次   │96年9 │被告乙○○位│海洛因（每次│            │
│    │      │      │月間某│於臺中縣后里│各1000元，總│            │
│    │      │      │日起至│鄉中和村大圳│計5000 元） │            │
│    │      │      │96年11│路295號住處 │            │            │
│    │      │      │月底止│或不特定路旁│            │            │
│    │      │      │      │等處        │            │            │
├──┼───┼───┼───┼──────┼──────┼──────┤
│ 三 │丁○○│2次   │96年11│被告乙○○位│海洛因（每  │            │
│    │      │      │月4日 │於臺中縣后里│次各1000元，│            │
│    │      │      │某時及│鄉中和村大圳│總計2000元）│            │
│    │      │      │同年月│路295號住處 │            │            │
│    │      │      │6日某 │等處        │            │            │
│    │      │      │時    │            │            │            │
└──┴───┴───┴───┴──────┴──────┴──────┘
附表二：被告乙○○獨自販賣第二級毒品甲基安非他命部分
┌──┬───┬───┬───┬──────┬──────┬──────┐
│編號│ 販賣 │ 販賣 │ 販賣 │   地  點   │毒品種類及價│   備  註   │
│    │ 對象 │ 次數 │ 時間 │            │額（新臺幣）│            │
├──┼───┼───┼───┼──────┼──────┼──────┤
│ 一 │鄭啟章│5次   │96年9 │被告乙○○位│甲基安非他命│            │
│    │      │      │月間某│於臺中縣后里│（每次各500 │            │
│    │      │      │日起至│鄉中和村大圳│元，總計2500│            │
│    │      │      │同年11│路295號住處 │ 元）       │            │
│    │      │      │月6日 │等處        │            │            │
│    │      │      │或7日 │            │            │            │
│    │      │      │止    │            │            │            │
├──┼───┼───┼───┼──────┼──────┼──────┤
│ 二 │己○○│5次   │96年5 │被告乙○○位│甲基安非他命│            │
│    │      │      │、6月 │於臺中縣后里│（每次各1000│            │
│    │      │      │間    │鄉中和村大圳│元，總計5000│            │
│    │      │      │      │路29 5號住處│元）        │            │
│    │      │      │      │，或己○○位│            │            │
│    │      │      │      │於臺中縣后里│            │            │
│    │      │      │      │鄉廣福村三豐│            │            │
│    │      │      │      │路30號附近路│            │            │
│    │      │      │      │口等處      │            │            │
├──┼───┼───┼───┼──────┼──────┼──────┤
│ 三 │劉建廷│2次   │96年9 │被告乙○○位│甲基安非他命│            │
│    │      │      │月間  │於臺中縣后里│（每次各1000│            │
│    │      │      │      │鄉中和村大圳│元，總計    │            │
│    │      │      │      │路295號住處 │2000元）    │            │
│    │      │      │      │附近之7-11便│            │            │
│    │      │      │      │利超商等處  │            │            │
├──┼───┼───┼───┼──────┼──────┼──────┤
│ 四 │陳源助│1次   │96年8 │臺中縣后里鄉│甲基安非他命│            │
│    │      │      │月間某│廣和村三豐路│（1000元）  │            │
│    │      │      │日    │附近路旁    │            │            │
└──┴───┴───┴───┴──────┴──────┴──────┘
附表三：被告戊○與被告乙○○共同販賣第一級毒品海洛因部分
┌──┬───┬───┬───┬──────┬──────┬──────┐
│編號│ 販賣 │ 販賣 │ 販賣 │   地  點   │毒品種類及價│   備  註   │
│    │ 對象 │ 次數 │ 時間 │            │額（新臺幣）│            │
├──┼───┼───┼───┼──────┼──────┼──────┤
│ 一 │庚○○│1次   │96年11│臺中縣后里鄉│海洛因（1000│            │
│    │      │      │月18日│月眉村雲頭路│元）        │            │
│    │      │      │23時許│2之3號附近的│            │            │
│    │      │      │      │水溝橋上    │            │            │
├──┼───┼───┼───┼──────┼──────┼──────┤
│ 二 │張富宗│1次   │96年11│臺中縣后里鄉│海洛因（1000│            │
│    │      │      │月10日│甲后路上甲后│元）        │            │
│    │      │      │22時許│夜市        │            │            │
└──┴───┴───┴───┴──────┴──────┴──────┘
附表四：被告戊○與被告乙○○共同販賣第二級毒品甲基安非他
命部分
┌──┬───┬───┬───┬──────┬──────┬──────┐
│編號│ 販賣 │ 販賣 │ 販賣 │   地  點   │毒品種類及價│   備  註   │
│    │ 對象 │ 次數 │ 時間 │            │額（新臺幣）│            │
├──┼───┼───┼───┼──────┼──────┼──────┤
│ 一 │鄭啟章│4次   │96年  │臺中縣后里鄉│甲基安非他命│            │
│    │      │      │9月間 │中興街125號 │（每次500元 │            │
│    │      │      │某日起│等處        │，總計2000元│            │
│    │      │      │至同年│            │）          │            │
│    │      │      │10月10│            │            │            │
│    │      │      │日某時│            │            │            │
│    │      │      │止    │            │            │            │
├──┼───┼───┼───┼──────┼──────┼──────┤
│ 二 │楊秀傑│1次   │96年10│臺中縣后里鄉│甲基安非他命│            │
│    │      │      │月30日│甲后路與中山│（500元）   │            │
│    │      │      │18時26│路口        │            │            │
│    │      │      │分許  │            │            │            │
├──┼───┼───┼───┼──────┼──────┼──────┤
│ 三 │辛○○│2次   │96年11│台中縣后里鄉│甲基安非他命│            │
│    │      │      │月7日 │成功路與甲后│（每次各1000│            │
│    │      │      │某時及│路交岔口等處│元，總計2000│            │
│    │      │      │同年月│            │元）        │            │
│    │      │      │8日某 │            │            │            │
│    │      │      │時    │            │            │            │
├──┼───┼───┼───┼──────┼──────┼──────┤
│ 四 │己○○│1次   │96年10│臺中縣后里鄉│甲基安非他命│            │
│    │      │      │月30日│中興街125號 │（500元）   │            │
│    │      │      │18時許│附近「貴族網│            │            │
│    │      │      │      │咖」        │            │            │
├──┼───┼───┼───┼──────┼──────┼──────┤
│ 五 │劉建廷│1次   │96年11│臺中縣后里鄉│甲基安非他命│            │
│    │      │      │月3日 │中興街附近之│（1000元）  │            │
│    │      │      │中午12│全家便利超商│            │            │
│    │      │      │時許  │            │            │            │
└──┴───┴───┴───┴──────┴──────┴──────┘


司法院資訊處製作；財團法人民間司法改革基金會備份。
